

JOSÉ MANUEL ECHEGARAY GUERIN

ARQUITECTO C.A.P. 5455

Víctor Larco Herrera Nº 286, Dpto. 402, Miraflores Teléfonos: 242-2991 / 995-267-900 e-mail: jmechegaray@yahoo.com

Arquitecto titulado de la Universidad Ricardo Palma, con experiencia tanto en Diseño Arquitectónico y Diseño Interior como en la dirección, manejo, supervisión y control de Obras de Edificación, mayormente viviendas y edificios multifamiliares de 7 pisos. Experiencia en la dirección y ejecución de obras garantizando el cumplimiento del presupuesto y de los plazos establecidos respetando la calidad de los trabajos y acabados. Primer Puesto en el X Diplomado Gerencia de la Construcción de la Escuela de Postgrado de la UPC.

EXPERIENCIA LABORAL

Abr 1999 - A la fecha

ESTUDIO ARQ. JOSE MANUEL ECHEGARAY GUERIN

Arquitecto: Diseño arquitectónico integral, desarrollo y construcción de proyectos de viviendas y locales comerciales. Remodelaciones y obras nuevas de proyectos de diseño interior, diseño de mobiliario, y asesoramiento de acabados. Trato directo con clientes. Coordinaciones con ingenieros, contratistas y proveedores. Compatibilización de especialidades. Visitas de supervisión e inspección de obra. Tramites municipales y en Registros Públicos.

- -Concursos locales de Proyectos Arquitectónicos (2do Puesto Ampliación de Facultad de Arquitectura de la Universidad Ricardo Palma)
- -Edificios multifamiliares: de 4 a 7 pisos, de 12 a 23 departamentos, con o sin sótano, en Miraflores y Santiago de Surco
- -Viviendas unifamiliares, casas de playa, remodelaciones y ampliaciones: 1 o 2 pisos, varios distritos de Lima
- -Oficinas, consultorios dentales, locales comerciales: varios distritos de Lima
- -Escenografías para obras de ballet

MARTRI S.R.L. / INVERSIONES AIDA S.R.L.

Set 2003 - A la fecha

Arquitecto / Responsable de Obra / Supervisor de obra: Diseño de edificios multifamiliares. Supervisión, Dirección y Control de Obras en Edificios Multifamiliares. Implementación y supervisión del Plan de Salud y Seguridad de la Obra. Desarrollo de estrategias para la optimización de tiempos del Proceso Constructivo. Trato con clientes y asesoría de acabados. Coordinaciones con ingenieros, contratistas y proveedores. Compatibilización de especialidades. Manejo de personal de obra.

-8 Edificios multifamiliares: todos en Miraflores, desde 7 hasta 11 pisos, entre 12 y 23 departamentos por edificio, sin sótanos, un total de 19,215 m2 construidos con un área techada promedio de 2,401 m2 por edificio, entre 50 y 60 obreros por obra, con un presupuesto total de US\$ 9,607,500.00

V Y V CONTRATISTAS GENERALES S.A.C.

Nov 1999 - Set 2002

Arquitecto / Residente de Obra: Residencia de Obras en Edificios Multifamiliares. Desarrollo de estrategias para la optimización de tiempos del Proceso Constructivo. Trato con clientes y asesoría de acabados. Coordinaciones con ingenieros, contratistas y proveedores. Manejo de personal de obra.

-4 Edificios multifamiliares: Santiago de Surco, Miraflores, Barranco, de 4 a 7 pisos, entre 8 y 24 departamentos por edificio, con 1 o 2 sótanos

ESTUDIO ARQ. ENRIQUE BONILLA DI TOLLA

Jun 1994 - May 1999

Arquitecto Junior: Desarrollo de proyectos arquitectónicos y de diseño interior. Diseño de detalles y de mobiliario. Coordinaciones con ingenieros. Inspección de obra.

- -Viviendas unifamiliares, remodelaciones y ampliaciones
- -Edificios multifamiliares
- -Edificaciones comerciales: Oficinas, mercado, tiendas y otros
- -Obras infraestructura de transporte, salud, clubes y parques.

SAKATA INGENIEROS S.A.

Jun 1997 - Nov 1997

Coordinador de proyectos de iluminación arquitectónica: Diseño y asesoría en calidad y tipos de iluminación para locales comerciales y viviendas. Trato directo con clientes.

- -lluminación arquitectónica de oficinas, restaurantes, tiendas y otros
- -Encargado de proyectos de iluminación arquitectónica en algunos ambientes de Casa Cor 97

IDEA S.A. (INTERNATIONAL DESIGNS AND ENVIRONMENTAL ARTS S.A.)

May 1995 - Oct 1995

Dibujante: Dibujo y desarrollo de diseño interior y asesoría de acabados. Diseño de mobiliario. -Diseño interior de casinos y salas de juegos

ESTUDIO ARQ. PILAR MERCADO NEUMANN

May 1994 - Feb 1995 Dibujante: Dibujo y desarrollo de proyectos arquitectónicos.

-Hotel 5 estrellas en Piura

ESTUDIO ARQ. JORGE BALERDI ARRARTE

Ago 1990 - Abr 1991 Dibujante: Dibujo y desarrollo de proyectos integrales, detalles arquitectónicos y mobiliario.

-Restaurantes de comida rápida

EXPERIENCIA DOCENTE

FACULTAD DE ARQUITECTURA DE LA UNIVERSIDAD RICARDO PALMA

1995 1998- Taller Integral 5 del Arquitecto Juvenal Baracco, Profesor Asistente del Arquitecto José Cárdenas

del Carpio en el Nivel Metáfora, para alumnos de los ciclos 5, 6, 7 y 8.

FORMACION ACADEMICA

FOBUS EDUCACION CORPORTIVA

Nov 2013 Seminario Taller Residente de Obras de Construcción: Competencias Técnicas y Habilidades de

Supervisión para el Cumplimiento del Planeamiento, Programación y Especificaciones Técnicas

de la Obra de Construcción (07 horas)

COLEGIO DE INGENIEROS DEL PERU

Oct – Nov 2013 Consejo Departamental de Lima – Capitulo de Ingeniería Civil

Curso Seguridad y Salud en Obras de Construcción (24 horas)

INSITUTO EMPRESARIAL MITTAL

Oct 2013 Curso Taller Lean Construction: Mejoramiento de la Productividad (16 horas)

CAPECO

Oct 2013 Seminario de Actualización para Prevención de Riesgos en la Construcción (8 horas)

UNIVERSIDAD PERUANA DE CIENCIAS APLICADAS

Jul 2008 – Feb 2009 Escuela de Postgrado

X Diplomado de Especialización Gerencia de la Construcción (179 horas)

COLEGIO DE ARQUITECTOS DEL PERU

Mar 2008 Regional Lima

Curso Formación y Capacitación Para Supervisores de Obra (24 horas)

SENCICO

May – Jul 1999 XXV Curso de Residente de Obra de Edificaciones (270 horas)

Abr 1986 – Dic 1991

UNIVERSIDAD RICARDO PALMA Facultad de Arquitectura y Urbanismo

Bachiller, Octubre 1994

Título Profesional de Arquitecto, Marzo 1999

CAPACITACION ADICIONAL

Manejo de AutoCad 2010, entrono Windows 7, MS Office (Word, Excel). Normas ISO 9000 en Proyectos y Obras, SENCICO, May – Jul 1999

Curso Formación y Capacitación de Delegados CAP, CAP, Oct 2006

Inglés Nivel Avanzado, Instituto de Idiomas de la Universidad Católica, Set 2001 - Feb 2004

INFORMACION PERSONAL

Casado desde el 2002

Padre de una hija de 5 años y un hijo de 1 año Aficiones: ciclismo de montaña, básquet, frontón

REFERENCIAS PROFESIONALES

Disponibles a solicitud